臺灣高等法院民事裁定　　　　　　　　　 96年度抗字第597號
抗　告　人　明安電線電纜有限公司
法定代理人　甲○○
抗告人因與相對人大吉旺股份有限公司間聲請假扣押強制執行事
件，對於中華民國96年3月19日臺灣板橋地方法院96年度執全助
字第97號所為裁定提起抗告，本.
    主      文
抗告駁回。
聲請及抗告費用由抗告人負擔。
    理    由
一、原法院裁定意旨略以：抗告人聲請查封存放於台北縣新莊市
    ○○路（按原裁定主文漏載為「化路」）83巷3號屋內之變
    壓器284只（下稱系爭變壓器），僅提出相對人公司變更登
    記表及其負責人乙○○之戶籍謄本為證，然本件實施查封標
    的之所在地址台北縣新莊市○○路83巷3號，既非上開相對
    人公司登記地址台南市○○鄉○○村○○○街45號，亦非其
    負責人乙○○之設籍地址台南市○區○○里○鄰○○路○段11
    7號。另於民國96年1月24日查封時，台北縣新莊市○○路83
    巷3號房屋大門貼有「大吉電機」之招牌，屋內存放之系爭
    變壓器僅少數標有「大吉電機」之字樣，其餘全無商標或所
    有權歸屬之標示。又查封時聞訊到場之第三人莊金燕聲稱系
    爭變壓器為第三人大吉電機股份有限公司（下稱大吉電機公
    司）所有，且大吉電機公司提出民事聲明異議狀所附之房屋
    租賃契約書，已載明該公司自93年10月15日起承租使用上開
    新莊市○○路83巷3號房屋。足見系爭變壓器並無屬於執行
    債務人即本件相對人所有之權利外觀，參照強制執行法第17
    條之規定，爰予撤銷所為查封系爭變壓器之執行程序，並駁
    回抗告人就系爭變壓器強制執行之聲請等語。
二、本件抗告意旨略以：相對人之公司登記地址雖非實施查封之
    台北縣新莊市○○路83巷3號，惟該處確係相對人存放所生
    產變壓器貨品之倉庫；又大吉電機公司係相對人之子公司，
    相對人應係以此方式逃避債務，其所提出之租賃契約應係相
    對人臨訟所製作，實難認定係屬真正，爰聲請廢棄原裁定等
    語。
三、按「執行法院如發見債權人查報之財產確非債務人所有者，
    應命債權人另行查報，於強制執行程序開始後始發見者，應
    由執行法院撤銷其處分」，強制執行法第17條定有明文。是
    強制執行應以債務人所有之財產為標的，債權人對於聲請強
    制執行書狀上所載執行之標的係屬債務人所有，應負舉證責
    任。又關於執行標的是否屬債務人所有可能性，執行法院得
    就權利外觀為調查，並依現有資料為形式上審認、判斷。故
    「若債權人無法提出上開證據，使執行法院得由外觀形式上
    即可為債權人所查報之財產屬於債務人所有之認定時，執行
    法院應依職權撤銷執行之處分，無待第三人提起異議之訴之
    餘地」（參照最高法院88年度台抗字第610號裁判意旨）。
四、經查，抗告人前執台灣台南地方法院95年度裁全字第10646
    號假扣押裁定為執行名義，向台灣台南地方法院聲請囑託由
    台灣板橋地方法院，就相對人存放在台北縣新莊市○○路83
    巷3號倉庫中之變壓器強制執行，此有民事強制執行聲請狀
    (二)在卷可稽。次查，依原法院96年1月24日執行（假扣押）
    筆錄、執行卷附之系爭變壓器照片、房屋租賃契約書形式觀
    察結果，確實未顯示該等變壓器屬於本件相對人所有之權利
    外觀。況原法院於96年2月27日進行調查程序，相對人公司
    法定代理人乙○○到庭陳稱查封之變壓器已經賣給大吉電機
    公司，物品上面沒有標示，大吉電機公司收貨後才貼上他們
    的廠牌等情，形式上亦難認本件執行之系爭變壓器尚屬相對
    人所有。參照強制執行法第17條規定及上開最高法院88年度
    台抗字第610號裁判意旨，原法院依職權判斷無屬於相對人
    所有之權利外觀，爰撤銷系爭變壓器之查封程序，並駁回抗
    告人就系爭變壓器強制執行之聲請，於法無何違誤。抗告人
    指陳大吉電機公司係相對人之子公司，提出之租賃契約係相
    對人臨訟製作為由，主張系爭變壓器確屬相對人所有，惟抗
    告人並未舉證證明所述屬實，其空言指摘，無以改變依上開
    資料形式審認之權利外觀狀態，其抗告為無理由應予駁回。
五、據上論結，本件抗告為無理由，爰裁定如主文。
中　　華　　民　　國　　96　　年　　4 　　月　　30　　日
                    民事第10庭
                        審判長法　官  阮富枝
                              法  官  黃豐澤
　　　　　　　　　　　　　　  法  官  陳財旺
正本係照原本作成。
本裁定除以適用法規顯有錯誤為理由，並經本院許可外，不得再
抗告。如提起再抗告，應於收受後10日內委任律師為訴訟代理人
向本院提出再抗告狀。並繳納再抗告費新台幣１千元。
中　　華　　民　　國　　96　　年　　5 　　月　　4 　　日
                              書記官  鄭淑昀
